臺灣高雄地方法院刑事判決
111年度審易字第596號
公  訴  人  臺灣高雄地方檢察署檢察官
被      告  曾正好




上列被告因竊盜案件，經檢察官提起公訴（110年度偵字第22904
號），本院判決如下：
    主  文
曾正好犯竊盜罪，處拘役參拾日，如易科罰金，以新臺幣壹仟元
折算壹日。
    事  實
一、曾正好意圖為自己不法之所有，基於竊盜之犯意，於民國11
    0年6月24日上午4時23分許，在高雄市○○區○○○路00號「中正
    公園大廈」前，徒手竊取由中正公園大廈所有，並放置在上
    址騎樓之不鏽鋼水閘門（價值新臺幣「下同」4萬元），並
    將上開不鏽鋼水閘門搬上其所駕駛之車牌號碼0000-00號自
    用小客車後，旋即駕車離開現場。嗣於同年7月18日上午管
    理員察覺遭竊，經調閱上址監視器畫面後，報警處理，始查
    悉上情。
二、案經中正公園大廈委由林俊吉告訴由高雄市政府警察局苓雅
    分局報告臺灣高雄地方檢察署檢察官偵察起訴。
    理  由
一、本件被告曾正好犯係死刑、無期徒刑、最輕本刑為3年以上
    有期徒刑以外之罪，其於準備程序中就被訴事實為有罪之陳
    述，經法官告知簡式審判程序之旨，並聽取公訴人及被告之
    意見後，認為適宜進行簡式審判程序，依刑事訴訟法第273
    條之1第1項規定，裁定進行審判程序。又依刑事訴訟法第27
    3條之2規定，簡式審判程序之證據調查，不受同法第159條
    第1項有關傳聞證據排除等規定之限制，亦即具有傳聞證據
    性質之各項證據，均有證據能力，得作為證據使用，合先敘
    明。
二、訊據被告曾正好於警詢（警卷第1至3頁）、偵訊（偵卷第40
    頁）雖坦承有於前述時間，將不鏽鋼水閘門2片搬上其車牌
    號碼0000-00號自小客車上等情，惟矢口否認有竊盜之主觀
    犯意，辯稱伊從騎樓經過踢到腳受傷，才把它挪到其他地方
    云云。然查：證人即永順公寓大廈管理維護公司經理林俊吉
    於警詢證稱：我在監視器發現110年6月24日凌晨0時4分許，
    放置在大樓車道口的2片不鏽鋼水閘門有被移動，請大樓管
    理員向旁邊店家調閱監視器，發現於110年6月24日凌晨4時2
    4至28分，該2片不鏽鋼水閘門被搬至車號0000-00車上，後
    來知道她是我們大樓住戶，就是被告等情（警卷第4、6頁）
    ；且與證人即大樓管理員林信忠於偵訊證稱：遭竊的2片水
    閘門放置處所在中正公園大廈外面騎樓，被告在110年6月24
    日凌晨4時許拿這2片水閘門時，沒有問我，她說的不實在等
    語（偵卷第40頁），參核相符。再對照被告於警詢供承：我
    認為那是沒有人所有的，我就把它搬到我車號0000-00車上
    ，後來我看到大樓張貼的公告，隔天110年7月21日21時22分
    許，就把該鐵片拿回去放等語（警卷第2頁），與被告上開
    所辯：伊從騎樓經過踢到腳受傷，我就挪到其他地方云云，
    顯有矛盾之處。又被告既為該大樓住戶，該大樓將2片不鏽
    鋼水閘門作為下大雨防水淹進大樓所用，當知之甚稔。又被
    告動手行竊時，復選定在凌晨4時23分許人員進出稀少時刻
    搬移，顯然有竊盜之犯意。再觀諸監視器照片（警卷第7下
    、9上頁），被告於搬移該水閘門鐵片當時有穿鞋子，並未
    照到當時被告因踢到腳、腳有受傷之情形，且被告當時並未
    向值班管理員反映或理論其腳有踢到水閘門受傷，然其並未
    此為之，且自案發迄今亦無提出有腳受傷就醫之紀錄以實其
    說。何況，如被告無竊盜之犯意，僅因踢到腳要移動，則其
    只請求管理員將之搬到大樓門口周邊、不影響人員進出之處
    即可，何須於凌晨暗夜之際親自搬至自己車上。又被告既已
    將該2片水閘門搬走，亦無主動告知該大樓管委會或管理公
    司，該騎樓現場亦無貼出被告招領公告，則被告所辯「我在
    等人來認領」云云（審易卷第39頁），亦屬無稽之詞。復以
    被告自110年6月24日至7月21日長達20幾日後，始載回返還
    該大樓，此當屬被告事後知悉大樓管委會、管理公司已經公
    告、追究後，事後所為彌縫之舉。從而，被告上開所辯，核
    與卷內積極事證不符，容為卸責之詞。　
  ㈢綜上，被告上開所辯，委無可採。本件事證明確，被告上開
    犯行，堪以認定，應依法論科。　
二、論罪科刑：
    核被告曾正好所為，係犯刑法第320條第1項之竊盜罪。
三、量刑審酌：
　　爰以行為人之責任為基礎，審酌被告係智識成熟之成年人，
    不思正當途徑獲取所需，竟恣意竊取所住大樓之財物，侵害
    大樓財產法益，所為實不足取；兼衡被告動手行竊，犯後仍
    持否認態度，使該大樓無端添購另2片不鏽鋼水閘門，增加
    無謂支出，復衡被告犯後已將該水閘門2片返還該大樓，損
    害已有減輕，然其犯後迄未與被害人和解或賠償，且考量於
    本院審理時被告自陳五專畢業之教育程度，現在無業、收入
    來源為勞保退休金，已婚，有2個小孩，都已成年等家庭、
    經濟及生活狀況（審易卷第37頁）等個人責任基礎，暨其本
    案犯罪之動機、目的、手段、竊取財物之價值等一切情狀，
    量處如主文所示之刑，並諭知如易科罰金之折算標準。
四、沒收之說明：
   又犯罪所得已實際合法發還被害人者，不予宣告沒收或追徵
    ，刑法第38條之1第5項定有明文。查被告所竊得不鏽鋼水閘
    門2片，業經被告110年7月21日放回被害人中正公園大廈原
    擺放位置，有證人林俊吉於警詢、偵訊之供述及監視器照片
    在卷可參（警卷第9、10、24頁；偵卷第26頁），依刑法第3
    8條之1第5項規定，爰不予宣告沒收，附此敘明。　　 
據上論斷，應依刑事訴訟法第299條第1項前段，刑法第320條第1
項，刑法施行法第1條之1，判決如主文。　　
本案經檢察官陳建烈提起公訴，檢察官呂乾坤到庭執行職務。
中    華    民    國　  111    年    7    月   25     日
                  刑事第五庭    法  官  李昆南
以上正本證明與原本無異。
如不服本判決應於收受送達後20日內向本院提出上訴書狀，並應
敘述具體理由；如未敘述上訴理由者，應於上訴期間屆滿後20日
內向本院補提理由書（均須按他造當事人之人數附繕本）「切勿
逕送上級法院」。
因疫情而遲誤不變期間，得向法院聲請回復原狀。
中　　華　　民　　國　　111 　年　　7 　　月　　25　　日
                                 書記官  鄭仕暘　　
附錄本判決論罪科刑法條
中華民國刑法第320條
意圖為自己或第三人不法之所有，而竊取他人之動產者，為竊盜
罪，處 5 年以下有期徒刑、拘役或 50 萬元以下罰金。
意圖為自己或第三人不法之利益，而竊佔他人之不動產者，依前
項之規定處斷。
前二項之未遂犯罰之。